# 非同一控制下业务合并的房屋折旧年限

提问人：Jo0128 时间：2021-01-23 14:48:00
请教陈老师：有个问题请教下，非同一控制下业务合并购入的固定资产中的房产部分，按公允价值入账，是否可以重新评估其折旧年限，按收购方的折旧年限重新计量，不考虑被收购方已进行折旧的年限？谢谢！

回答人：chenyiwei
这种情况应根据被收购方该房屋的具体情况确定其折旧年限。简单地沿用被收购方的折旧年限或者套用收购方的常规折旧年限都不合适。建议根据该房屋的设计使用年限和评估报告中的成新率综合确定。